Minutes et répertoires du notaire Claude TOUTAIN, 12 octobre 1636 - 28 décembre 1644 (étude XXXV)
Archives nationales
- Minutes de Claude TOUTAIN, 12 octobre 1636 - décembre 1644; MC/ET/XXXV/370 - MC/ET/XXXV/392
  - Minutes. 1641, janvier - 1641, juin, janvier 1641 - juin 1641; MC/ET/XXXV/380
    - Bail par Pierre Dubout, doyen, Martin Boyvin, André de Vauconsains, Pharon Legros et Jean Le Leu, maîtres en charge de la confrérie de la Passion, assistés de Philippe Brisse, Guillaume Javelle, Nicolas Boyvin, Nicolas Desnotz, anciens maîtres, pour trois années, à Alexandre de L'Espine, maîtr
      bail; Saint-Martin (rue); Saintonge (rue de); Maudétour (rue); Dubout, Pierre; Boyvin, Martin; Vauconsains, André de; Legros, Pharon; Le Leu, Jean; Brisse, Philippe; Javelle, Guillaume; Boyvin, Nicolas; Desnotz, Nicolas; L'Espine, Alexandre de; Arnoul, Rémi; maçon; charpentier
    - Marché pour un tableau représentant le miracle de Notre Dame de la Carole, destinée à la confrérie de ce nom à Saint-Martin-des-Champs, passé à Jean Senelle, maître peintre., 25 avril 1641; MC/ET/XXXV/380
      marché; Saint-Martin-des-Champs (abbaye de); Senelle, Jean; peintre
  - Minutes. 1641, juillet - 1641, septembre, juillet 1641 - septembre 1641; MC/ET/XXXV/381
    - Mariage de la fille de Adam Boissart, peintre et sculpteur, 7 juillet 1641; MC/ET/XXXV/381
      contrat de mariage; Boissart, Adam; peintre; sculpteur
    - Apprentissage du fils de Arnoul Chouart, peintre chez un autre peintre., 14 septembre 1641; MC/ET/XXXV/381
      contrat d'apprentissage; Chouart, Arnoul; peintre
    - Bail par la veuve de Louis Arragon, notaire au Châtelet, demeurant rue Saint-Jacques-de-la-Boucherie., 16 septembre 1641; MC/ET/XXXV/381
      Notaires des XVIe-XVIIIe siècles (4153 actes), par Claire Béchu, Catherine Grodecki, Marie-Antoinette Fleury, Madeleine Jurgens, Marie-Françoise Limon-Bonnet, Pierre-Yves Louis, Xenia Pamfilova, Isabelle Pebay, v. 1950, 1986-1994 (fichier papier entièrement dématérialisé; voir contexte dans le Plan d’orientation général - Notaires de Paris, guides thématiques du Minutier).
      Date de création de la notice: 2008
      bail; Saint-Jacques-la-Boucherie (rue); Arragon, Louis; notaire
    - Constitution de rente par Jeanne Pontheron, veuve de François Bonnier, peintre ordinaire du roi, Pierre Bonnier, peintre ordinaire du roi, demeurant rue de la Verrerie, et Pierre Pontheron, maître peintre ordinaire du roi, demeurant dans l'ile Notre-Dame., 20 septembre 1641; MC/ET/XXXV/381
      constitution de rente; Notre-Dame (île); Verrerie (rue de la); Bonnier, François; Bonnier, Pierre; Pontheron, Jeanne; Pontheron, Pierre; peintre
  - Minutes. 1641, octobre - 1641, décembre, octobre 1641 - décembre 1641; MC/ET/XXXV/382
    - Vente à Jacques Lesot, maître peintre, demeurant rue Saint-Denis, paroisse Saint-Leu, d'un quartier de terre par Jacques Ledart, peintre, demeurant également rue Saint-Denis, paroisse Saint-Leu., 9 octobre 1641; MC/ET/XXXV/382
      acte de vente; Saint-Denis (rue); Ledart, Jacques; Lesot, Jacques; peintre; peintre
    - Mise en apprentissage par Gamaliel de Herde, peintre demeurant rue des Gravilliers de Jean-François de Herde chez Pierre Hébert, maître cordier, demeurant rue Saint-Martin, paroisse Saint-Laurent., 6 décembre 1641; MC/ET/XXXV/382
      contrat d'apprentissage; Gravilliers (rue des); Saint-Martin (rue); Herdes, Gamaliel de; Herdes, Jean François de; Hébert, Pierre; cordier; peintre
    - LA HURE (Jacques) maître peintre § Protestation, 24 janvier 1642; MC/ET/XXXV/382
      Fichier dit 'général' XVIIe-XVIIIe siècles, par le personnel du Minutier, 1954-1999 ( fichier papier entièrement dématérialisé; voir contexte dans le Plan d’orientation général - Notaires de Paris, guides thématiques du Minutier).
      Date de révision: 2011-2012
      Date de création de la notice: 2010
      La Hure, Jacques
  - Minutes. 1642, janvier - 1642, mai, janvier 1642 - mai 1642; MC/ET/XXXV/383
  - Minutes. 1642, juin - 1642, août, juin 1642 - août 1642; MC/ET/XXXV/384
    - Mise en apprentissage chez Jean Sauvage, maître peintre et sculpteur., 5 août 1642; MC/ET/XXXV/384
      contrat d'apprentissage; Sauvage, Jean; peintre; sculpteur
    - Décharge d'apprentissage chez Jean Sauvage, maître peintre et sculpteur., 6 août 1642; MC/ET/XXXV/384
      décharge; contrat d'apprentissage; Sauvage, Jean; peintre; sculpteur
  - Minutes. 1642, septembre - 1642, décembre, septembre 1642 - décembre 1642; MC/ET/XXXV/385
    - Promesse de mariage entre Jean Dure, maître peintre, demeurant rue Saint-Martin, paroisse Saint-Nicolas-des-Champs, et Jeanne Abraham, veuve de Pierre Dolant ( ?), cuisinier, demeurant rue et paroisse Saint-Landry., 7 septembre 1642; MC/ET/XXXV/385
      promesse; Saint-Landry (rue); Saint-Martin (rue); Abraham, Jeanne; Dure, Jean; cuisinier; peintre
    - Inventaire après décès de Julienne Ourseau, première femme de Jean Dure, maître peintre, demeurant rue Saint-Martin, paroisse Saint-Nicolas-des-Champs., 10 septembre 1642; MC/ET/XXXV/385
      inventaire après décès; Saint-Martin (rue); Dure, Jean; Ourseau, Julienne; peintre
    - Mariage de Jean Dure, maître peintre, demeurant rue Saint-Martin, paroisse Saint-Nicolas-des-Champs, avec Jeanne Abraham, veuve de Pierre Dolant, cuisinier, demeurant rue et paroisse Saint-Landry., 11 septembre 1642; MC/ET/XXXV/385
      contrat de mariage; Saint-Landry (rue); Saint-Martin (rue); Abraham, Jeanne; Dolant, Pierre; Dure, Jean; cuisinier; peintre
    - Jean Jamet, maître peintre, témoin à un mariage., 3 novembre 1642; MC/ET/XXXV/385
      contrat de mariage; Jamet, Jean; peintre
  - Minutes. 1643, janvier - 1643, juin, janvier 1643 - juin 1643; MC/ET/XXXV/386
  - Minutes. 1643, juillet - 1643, décembre, juillet 1643 - décembre 1643; MC/ET/XXXV/387
    - Bail par Pierre Dubout, doyen, Martin Boyvin, Pharon Legros, Mathieu d'Asnière et Jean Le Leu, maîtres et administrateurs de la confrérie de la Passion, assistés de Nicolas Brandon, Léonard Clergé, Guillaume Javelle, Henri Legros, Robert Butaye, Nicolas Desnotz et Pierre Dufour, anciens maîtres et administrateurs, pour quatre années, à André de Vauconsains, marchand bourgeois de Paris, ancien maître et gouverneur de la confrérie, demeurant cour du Palais, d'une maison sise rue Maudétour, à l'image Saint-Léonard. Ce bail est accordé moyennant décharge consentie par Vauconsains de la somme de 1080 livres 7 sols 8 deniers lui étant restés dus de son compte du 27 juin 1640, 5 novembre 1643; MC/ET/XXXV/387
      Documents du Minutier central des notaires de Paris, Le théâtre professionnel à Paris, 1600-1649, étude par Alan Howe, documents analysés par Madeleine Jurgens et Alan Howe [457 actes], transcriptions par Andrée Chauleur et Pierre-Yves Louis, Paris, Archives nationales, 2000, notice n° 373 (instrument de recherche imprimé dématérialisé dont la version intégrale est accessible en ligne par la rubrique 'Autres instruments de recherche', voir contexte dans le Plan d’orientation général - Notaires de Paris, guides thématiques du Minutier).
      bail; Justice (palais de); Maudétour (rue); Dubout, Pierre; Legros, Pharon; Asnière, Mathieu d'; Le Leu, Jean; Brandon, Nicolas; Clergé, Léonard; Javelle, Guillaume; Legros, Henri; Butaye, Robert; Desnotz, Nicolas; Dufour, Pierre; Vauconsains, André de; Boyvin, Martin; commerçant
    - Bail par Pierre Dubout, doyen, Martin Boyvin, Pharon Legros et Mathieu d'Asnière, maîtres et gouverneurs de la confrérie de la Passion, pour trois années commençant à Noël, à Jean Le Leu, marchand bourgeois de Paris, l'un des maîtres de la confrérie, demeurant rue de la Cossonnerie, d'un magasin et cave dépendant de l'Hôtel de Bourgogne, ayant son entrée par la grande porte, rue Neuve-Saint-François, moyennant 126 livres de loyer annuel, 7 novembre 1643; MC/ET/XXXV/387
      Documents du Minutier central des notaires de Paris, Le théâtre professionnel à Paris, 1600-1649, étude par Alan Howe, documents analysés par Madeleine Jurgens et Alan Howe [457 actes], transcriptions par Andrée Chauleur et Pierre-Yves Louis, Paris, Archives nationales, 2000, notice n° 374 (instrument de recherche imprimé dématérialisé dont la version intégrale est accessible en ligne par la rubrique 'Autres instruments de recherche', voir contexte dans le Plan d’orientation général - Notaires de Paris, guides thématiques du Minutier).
      bail; Bourgogne (hôtel de); Dubout, Pierre; Legros, Pharon; Asnière, Mathieu d'; Le Leu, Jean; commerçant
  - Minutes. 1644, janvier - 1644, avril, janvier 1644 - avril 1644; MC/ET/XXXV/388
  - Minutes. 1644, mai - 1644, juin, mai 1644 - juin 1644; MC/ET/XXXV/389; Document détérioré.
  - Minutes. 1644, juillet - 1644, août, juillet 1644 - 24 août 1644; MC/ET/XXXV/390; Document détérioré.
    Plus 27-28 décembre.
    - Mariage de Jean Hasque, peintre, demeurant rue Au Maire, paroisse Saint-Nicolas-des-Champs, natif de Malines pays de Brebant en Flandres, et de Mathurine Pelletier, nièce de Jean Bruyère, vigneron à Bruyères-le-Châtel, pays de Chartres., 3 juillet 1644; MC/ET/XXXV/390
      contrat de mariage; Bruyères-le-Châtel (Essonne); Chartres (Eure-et-Loir); Malines (Belgique); Maire (rue au); Hasque, Jean; Pelletier, Mathurine; peintre; viticulteur
  - Minutes. 1644, septembre - 1644, décembre, juillet 1644 - décembre 1644; MC/ET/XXXV/391; Document détérioré.
    Manque(s) constaté(s) dans cet article:
    L'article est incomplet.
    - Apprentissage chez Jacques Philippe de Rouvray, enlumineur, de François de Canel, par son père Pierre de Canel, bourgeois de Paris, demeurant rue Saint-Honoré, paroisse Saint-Eustache., 19 septembre 1644; MC/ET/XXXV/391
      contrat d'apprentissage; Saint-Honoré (rue); Canel, François de; Canel, Pierre de; Rouvray, Jacques Philippe de; dessinateur
    - Bail par Pharon Legros, Jean Le Leu et Mathieu d'Asnière, maîtres et gouverneurs de la confrérie de la Passion, maison et hôtel de Bourgogne, pour quatre ans, à Pierre Petit, marchand de chevaux, demeurant rue Mauconseil, d'un magasin situé sous une partie de la grande salle, moyennant 140 livres de loyer annuel, MC/ET/XXXV/391
      Documents du Minutier central des notaires de Paris, Le théâtre professionnel à Paris, 1600-1649, étude par Alan Howe, documents analysés par Madeleine Jurgens et Alan Howe [457 actes], transcriptions par Andrée Chauleur et Pierre-Yves Louis, Paris, Archives nationales, 2000, notice n° 391 (instrument de recherche imprimé dématérialisé dont la version intégrale est accessible en ligne par la rubrique 'Autres instruments de recherche', voir contexte dans le Plan d’orientation général - Notaires de Paris, guides thématiques du Minutier).
      bail; Bourgogne (hôtel de); Mauconseil (rue); Legros, Pharon; Le Leu, Jean; Asnière, Mathieu d'; Petit, Pierre; commerçant
  - Brevets. 1637 - 1643, MC/ET/XXXV/392
    Acte(s) de la même période coté(s) séparément:
    Voir aussi MC/ET/XXXV/52 et MC/ET/XXXV/53 (sacs).
    En tête ' mémoire ' des Brevets grossoyés par Toutain.
    brevet notarié
    - Obligation concernant Louis Dupont, enlumineur., 20 juin 1637; MC/ET/XXXV/392
      obligation; Dupont, Louis; dessinateur
- Répertoire(s) de Claude TOUTAIN, 12 octobre 1636 - 28 décembre 1644; MC/RE/XXXV/7
  - Répertoire. 1636, 12 octobre - 1644, 28 décembre, 12 octobre 1636 - 28 décembre 1644; MC/RE/XXXV/7
    Informations concernant le classement et la cotation:
    Le niveau inférieur de description, quand il existe, correspond aux mentions d'actes contenues dans le répertoire. Parmi celles-ci, certaines peuvent y être décrites, de manière plus ou moins détaillée. Pour consulter l'acte proprement dit, il convient de rechercher la cote au niveau des articles (registre ou liasse) des minutes du notaire (cote de type 'MC/ET').